臺灣板橋地方法院刑事判決　　　　　　　　　　　　　九十一年度訴字第一二八號
　　公　訴　人　臺灣板橋地方法院檢察署檢察官
　　被　　　告　丁○○
　　指定辯護人　甲○公設辯護人　彭宏東
右列被告因殺人未遂案件，經提起公訴（九十年度偵字第一一五九八號），判決如左
：
    主      文
丁○○傷害人之身體，處有期徒刑壹年玖月。
    事      實
緣丙○○前向丁○○購買台北縣五股鄉○○路六八號四樓，嗣為向戊○購買該建物同
號五樓及地下停車位，於九十年四月八日二十時十分許，與戊○，在前述自強路六八
號四樓丙○○住處，洽談停車位事宜，戊○因與丁○○外甥乙○○發生爭執，乙○○
的母親即電話聯絡丁○○。丁○○聞訊，怒氣沖沖趕往現場，行至該大樓樓下車道車
庫旁，見一把他人棄置狀似菜刀之生鏽水果刀，竟萌傷害之故意，拾起該水果刀，持
上四樓。丁○○一進門，未發一語，即由戊○後方，朝戊○頭頂揮下一刀，戊○本能
反應地回頭，詎又一刀劃傷戊○額頭、右眼角及臉頰。當場戊○血流滿面，丁○○呆
立現場。丙○○見狀急忙呼叫救護車將戊○送醫，丁○○亦跑離現場，並於馬路上將
該把水果刀隨手丟棄。
戊○因上述傷害行為，受有頭皮六公分及顏面共約十六公分撕裂傷。經訴由偵查起訴
。
    理      由
一、認定被告犯罪所憑之證據
（一）被害人戊○警訊、偵查之供述。
（二）卷附診斷證明書一紙、傷勢照片九幀。
（三）證人丙○○、乙○○警訊、偵查及審理中之證述。
（四）證人丙○○於審理中所繪現場位置圖。
（五）被告丁○○於審理中後悔的自白。
（六）被告丁○○於審理期日報到單上所繪狀似菜刀之水果刀形狀圖。
二、論罪科刑與適用之法律
（一）核被告所為，係犯刑法第二百七十七條第一項之傷害罪。
      公訴意旨認係涉犯刑法第二百七十一條第二項、第一項之殺人罪未遂。按殺人
      未遂與傷害罪的區別，固以有無殺意為斷，亦即行為人在下手加害時有無死亡
      的預見且不違背其本意。審理事實之法院，應就案內一切證據，詳查審認，視
      被告犯罪的動機、殺傷的次數、所傷部位、傷勢程度、犯後態度等綜合判斷，
      以為認定。至受傷處所是否致命部位、傷痕的多寡、輕重如何，雖足供認定有
      無殺意的參考，然終究不能以之為區別殺人未遂與傷害的絕對標準。
      經查，自警訊以迄偵審，無論被害人、證人或被告之供述，均未見被告與被害
      人有何深仇大恨之指述。又被告以水果刀為事實欄之傷人行為後，並未繼續持
      刀攻擊被害人身體要害，或直接以水果刀刺殺被害人；加以被害人當時係背對
      著被告，對被告毫無戒心，如被告果有致被害人於死的殺人故意，應是自背後
      猛刺行為對象心臟要害；然觀諸診斷證明書之記載，被害人的傷口雖長，但未
      見穿刺性嚴重深度傷勢記載。以被告正值青壯之年，復利器在握，如真有殺人
      犯意，客觀上應有繼續攻擊被害人身體要害的行為；但被告並未對被害人之要
      害繼續予以重擊、猛刺，且被害人之傷勢尚無致命危險，因認被告下手非重，
      難認其有殺人犯意，起訴法條應予變更。
      至公訴意旨並載，被告於行為時曾向被害人戊○宣稱：「你太囂張了，要砍死
      你」等語；經查，證人丙○○與本案雙方均無利害關係，其自警訊以迄偵審歷
      次極為詳盡的證述，從未有被告曾於行為時有如上言語之證言。按被害人之告
      訴，係以使被告受刑事訴追為目的，是其陳述是否與事實相符，除被害人之指
      述外，並無其他事證足認為真實，爰不予斟酌，附敘明之。
（二）審酌刑法第五十七條規定之事項，依刑事訴訟法第二百九十九條第一項前段、
      第三百條，刑法第二百七十七條第一項，罰金罰鍰提高標準條例第一條前段，
      判決如主文。
（三）被告所持為本案犯行之水果刀一把，未扣案，非屬被告所有、非違禁物，不另
      宣告沒收。
中      華      民      國    九十一    年      八      月      十三    日
                              法  官    郭   豫   珍
右正本證明與原本無異。
如不服本判決，應於判決送達後十日內，向甲○提出上訴狀。
                              書記官    張   惠   芳
中      華      民      國    九十一    年      八      月      十三    日
附錄本案論罪科刑法條全文
刑法第二百七十七條
傷害人之身體或健康者，處三年以下有期徒刑，拘役或一千元以下罰金。
犯前項之罪，因而致人於死者，處無期徒或七年以上有期徒刑；致重傷者，處三年以
上十年以下有期徒刑。
